臺灣高等法院民事判決　　　　　　　　　　　　　　　九十三年度上易字第一三號
　　上　訴　人　甲○○○
　　　　　　　　乙○○○
　　　　　　　　丙○○
　　　　　　　　送達代收人：.
　　被　上訴人　青山雄觀北區公寓大廈管理委員會
　　法定代理人　朱家一
　　訴訟代理人　王吟華
右當事人間請求損害賠償事件，上訴人對於中華民國九十二年十一月十八日臺灣臺北
地方法院九十一年度訴字第五０四九號第一審判決提起上訴，經本院於九十三年九月
十四日言詞辯論終結，判決如左：
    主      文
上訴駁回。
第二審訴訟費用由上訴人甲○○○負擔十分之三；上訴人乙○○○負擔十分之四；餘
由上訴人丙○○負擔。
    事      實
甲、上訴人方面：
    一、聲明：(一)原判決關於駁回上訴人後開第二項之訴部分廢棄。(二)被上訴人應再
        給付上訴人甲○○○新台幣（下同）二十二萬八千二百四十一元；再給付上
        訴人乙○○○三十五萬七千一百三十六元；再給付上訴人丙○○二十九萬零
        九百一十三元。
    二、陳述：除與原判決記載相同部分，予以引用外，並補稱略以：
        (一)民國（下同）九十年三月十三日清洗水塔導致水流倒灌，亦係因排水管堵
          塞所致。
        (二)上訴人所請求之賠償金額，乃南山公證有限公司（下稱南山公證公司）派
          員至上訴人家中查看時所估算之最低修補價格，並非全新重作之價格。
        (三)系爭損害現場，經南山公證公司鑑定後，已經上訴人自費修復。
        (四)系爭損害係因公用管線不通所造成，故依侵權行為之法則，請求被上訴人
          賠償損害。
    三、證據：除援用原審之立證方法外，並補提出現場照片為證。
乙、被上訴人方面：
    一、聲明：上訴駁回。
    二、陳述：除與原判決記載相同部分，予以引用外，並補稱略以：
        (一)就南山公證公司鑑定報告認定之損害範圍，不予爭執。
        (二)損害賠償應回復損害發生前之原狀，上訴人依新品價格請求賠償，於法不
          合。
    三、證據：援用原審之立證方法。
丙、本院依職權函請南山公證公司檢送上訴人提出之估價單及相關證明，暨函請台北
    縣政府檢送青山雄觀北區公寓大廈規約，並調取系爭三戶建物之登記謄本。
    理      由
一、本件上訴人起訴主張：彼三人為「青山雄觀北區公寓大廈」之住戶，該社區因主
    排水管堵塞，致大量污廢水於九十年三月十三日、同年三月二十一日及同年四月
    三日分別倒灌入上訴人之房屋內，造成彼等之裝潢及傢俱全毀，此全係因被上訴
    人就公共排水管未盡維護之責所引致，被上訴人自應負損害賠償責任等情，爰依
    侵權行為之法則，求為命被上訴人給付上訴人甲○○○二十五萬元、給付上訴人
    乙○○○四十五萬元、給付上訴人丙○○三十八萬元之判決（原審判命被上訴人
    給付上訴人甲○○○二萬一千七百五十九元、給付上訴人乙○○○九萬二千八百
    六十四元、給付上訴人丙○○八萬九千零八十七元；而駁回上訴人其餘之請求。
    上訴人就彼等敗訴部分聲明不服；被上訴人就其敗訴部分則未聲明不服）。
    被上訴人則以：損害賠償僅負回復原狀之責任，上訴人依新品價格請求賠償，於
    法無據等語，資為抗辯。
二、經查上訴人主張上訴人甲○○○、乙○○○、丙○○分別係台北縣深坑鄉○○路
    一九六號、深坑鄉○○街十二號、深坑鄉○○路二一四號房屋之所有權人，為「
    青山雄觀北區公寓大廈」之住戶，該社區因主排水管堵塞，致大量污廢水於九十
    年三月十三日、同年三月二十一日及同年四月三日分別倒灌入上訴人之房屋內，
    造成上訴人之裝潢及傢俱受損之事實，業據彼等提出青山雄觀北區公寓大廈管理
    委員會九十年六月一日會議記錄、漢士達企業股份有限公司鑑定書及青山雄觀北
    區公寓大廈管理委員會住戶反應書為證（見原審卷十二至十六頁），並經本院調
    取上開建物登記謄本核閱屬實（見本院卷八三至八八頁），且為被上訴人所不爭
    執，自堪信為真實。
三、按因故意或過失，不法侵害他人之權利者，負損害賠償責任；又不法毀損他人之
    物者，被害人得請求賠償其物因毀損所減少之價額，民法第一百八十四條第一項
    前段及第一百九十六條分別定有明文。又公寓大廈共用部分之修繕、管理、維護
    ，由管理負責人或管理委員會為之；又管理委員會之職務，包括共用部分之清潔
    、維護、修繕及一般改良，復為公寓大廈管理條例第十條第二項及第三十四條第
    一款所明定。經查，青山雄觀北區公寓大廈之社區主排水管，乃專有部分以外而
    供共同使用者，應屬該公寓大廈之共用部分，其清潔、管理、維護及修繕，自應
    由被上訴人負責，詎被上訴人竟未盡其管理、維護及修繕之義務，致該主排水管
    堵塞進而導致污水倒灌，損及上訴人所有前開房屋內之裝潢及傢俱，顯有過失，
    被上訴人自應負侵權行為損害賠償責任。至上訴人各自所受損害之數額究為若干
    ？既已據上訴人在本院自認業已經彼等自行修復（見本院卷九九頁），致已無現
    場存在，可供再行實施勘驗鑑定。惟系爭損害事故於甫發生後，曾經南山公證公
    司派員至現場進行勘查，並經參酌上訴人所提出之估價單及市場合理行情，再依
    每戶受損裝潢財物使用年限提列折舊後，理算實際損失為上訴人甲○○○二萬一
    千七百五十九元、上訴人乙○○○九萬二千八百六十四元、上訴人丙○○八萬九
    千零八十七元，有南山公證公司九十三年六月七日南責字第０一─０一三─六號
    函可稽（見本院卷四七至五九頁），甚為翔實合理，應屬可取。至上訴人提出於
    南山公證公司之估價單，係尚未經勘驗核對之項目，且尚未將市場合理行情及折
    舊因素斟酌在內，自不得據為有利於上訴人之認定。
四、綜上所述，上訴人甲○○○、乙○○○、丙○○本於侵權行為之法則，僅得請求
    被上訴人賠償之金額分別為二萬一千七百五十九元、九萬二千八百六十四元、八
    萬九千零八十七元。從而，上訴人請求被上訴人分別再給付上訴人甲○○○二十
    二萬八千二百四十一元；再給付上訴人乙○○○三十五萬七千一百三十六元；再
    給付上訴人丙○○二十九萬零九百一十三元，均屬不應准許。原審就上開不應准
    許部分所為上訴人敗訴之判決，並無不合。上訴論旨指摘原判決此部分不當，求
    予廢棄改判，為無理由，應予駁回。
五、至兩造其餘之攻擊或防禦方法及未經援用之證據，經本院斟酌後，認為均不足以
    影響本判決之結果，自無逐一詳予論駁之必要，併此敘明。
六、據上論結，本件上訴為無理由，依民事訴訟法第四百四十九條第一項、第七十八
    條、第八十五條第一項但書，判決如主文。
中　　　華　　　民　　　國　　九十三　　年　　　九　　　月　　二十九　　日
                              民事第七庭
                                  審判長法　官　林　鄉　誠
                                        法　官　王　聖　惠
                                        法　官　梁　玉　芬
正本係照原本作成。
不得上訴。
中　　　華　　　民　　　國　　九十三　　年　　　十　　　月　　　一　　　日
　　　　　　　　　　　　　　　　　　　　書記官　常　淑　慧
